【裁判字號】    98,審訴,4475
【裁判日期】    990105
【裁判案由】    毒品危害防制條例
【裁判全文】
臺灣高雄地方法院刑事判決           98年度審訴字第4475號
公  訴  人  臺灣高雄地方法院檢察署檢察官
被      告  甲○○
上列被告因毒品危害防制條例案件，經檢察官提起公訴（98年度
毒偵字第5715號），被告於準備程序中就被訴事實為有罪之陳述
，經本院告知簡式審判程序之旨，並聽取被告與公訴人之意見後
，合議庭裁定由受命法官獨任進行簡式審判程序，判決如下：
    主  文
甲○○施用第一級毒品，累犯，處有期徒刑捌月。扣案之第一級
毒品海洛因壹包（檢驗前淨重零點零柒貳公克、檢驗後淨重零點
零陸肆公克），沒收銷燬之。
    事  實
一、甲○○前於民國90年間，因搶奪案件，經本院以90年度訴字
    第1719號判處有期徒刑1年確定，於95年9月30日縮短刑期執
    行完畢。又於95年間，因施用毒品案件，經本院以95年度毒
    聲字第103 號裁定送勒戒處所施以觀察、勒戒後，認無繼續
    施用毒品之傾向，於95年6 月7 日執行完畢釋放，由臺灣臺
    東地方法院檢察署檢察官以95年度毒偵字第133 號為不起訴
    處分確定。詎甲○○仍不知悔改，竟基於施用第一級毒品海
    洛因之犯意，於98年8 月20日上午10時許，在其高雄市○○
    區○○街42之1 號住處附近之某公園內，以針筒注射之方式
    ，施用第一級毒品海洛因1 次。嗣於98年8 月20日13時40分
    許，在高雄市小港區○○○路與平和東路口，因形跡可疑為
    警攔查，並當場扣得第一級毒品海洛因1 包（檢驗前淨重
    0.072 公克、檢驗後淨重0.064 公克）及甲○○所有之手機
    1 支，另徵得其同意採尿送驗，結果呈嗎啡陽性反應，始悉
    上情。
二、案經高雄市政府警察局移請臺灣高雄地方法院檢察署檢察官
    偵查起訴。
    理  由
一、本件被告甲○○所犯係死刑、無期徒刑、最輕本刑為3年以
    上有期徒刑以外之罪，其於準備程序就前揭被訴事實為有罪
    之陳述，經受命法官告知簡式審判程序之旨，並聽取其與公
    訴人之意見後，本院認無不得或不宜改依簡式審判程序進行
    之處，爰依刑事訴訟法第273條之1第1項規定，裁定本件由
    受命法官獨任進行簡式審判程序，合先敘明。
二、被告甲○○上揭施用第一級毒品之事實，已據其於本院審理
    中坦承不諱，且其於查獲時為警所採驗之尿液，經送往高雄
    市立凱旋醫院以GC /MS方法（氣相層析/質譜儀法）檢驗，
    結果確呈第一級毒品海洛因代謝後之嗎啡陽性反應，此有高
    雄市立凱旋醫院98年9月3日濫用藥物尿液檢驗報告、毒品案
    件尿液編號真實姓名對照表（編號L00-000000）各1份附卷
    可稽，是以被告所施用之毒品應屬海洛因無訛；另扣案之白
    色粉末1包，確係第一級毒品海洛因（檢驗前淨重零點零柒
    貳公克、檢驗後淨重零點零陸肆公克），此亦有高雄市立凱
    旋醫院98年9月5日濫用藥物成品檢驗鑑定書在卷可參，足認
    被告上開自白核與事證相符，自得為認定被告犯罪之依據。
    是以，被告施用第一級毒品之犯行堪以認定。再被告前因施
    用毒品案件，經本院以95年度毒聲字第103號裁定送觀察、
    勒戒後，認無繼續施用毒品之傾向，於95年6月7日執行完畢
    釋放乙節，有臺灣高等法院被告前案紀錄表1份附卷可參。
    是以，被告於觀察、勒戒處分執行完畢釋放後，5年內再犯
    本件施用毒品犯行之事證明確，其犯行洵堪認定，應依法論
    科。
三、核被告所為，係犯毒品危害防制條例第10條第1項之施用第
    一級毒品罪。被告為施用而持有第一級毒品之低度行為，為
    施用第一級毒品之高度行為所吸收，不另論罪。被告曾於90
    年間，因搶奪案件，經本院以90年度訴字第1719號判處有期
    徒刑1年確定，於95年9月30日縮短刑期執行完畢，有前開前
    案紀錄表可按，其於有期徒刑執行完畢後，5年以內故意再
    犯本件法定刑為有期徒刑以上之罪，應依刑法第47條第1項
    論以累犯，並加重其刑。爰審酌被告前因施用毒品案件，經
    觀察、勒戒後，竟再為本件犯行，足見其戒絕毒癮之意志不
    堅，未能體悟施用毒品對自己、家人造成之傷害及社會之負
    擔，自屬可議；惟念及被告犯後坦承犯行，且施用毒品乃屬
    對其自身健康之戕害行為，對社會所造成之損害尚非直接，
    及其生活狀況、品行、智識程度等一切情狀，量處如主文所
    示之刑，藉資懲儆。
四、沒收部分：
    末按查獲之第一、二級毒品及專供製造或施用第一、二級毒
    品之器具，不問屬於犯人與否，均沒收銷燬之，毒品危害防
    制條例第18條第1項前段定有明文。查扣案之白色粉末1包，
    經鑑定結果確係第一級毒品海洛因，業如上述，而包裝袋與
    其上殘留之毒品，已難以分析剝離，從而不問屬於犯人與否
    ，爰依上開規定宣告沒收銷燬之，而鑑驗所耗損之毒品，既
    已滅失，自無庸宣告沒收銷燬。至扣案之手機1支，客觀上
    與施用第一級毒品之犯行，無直接關連性，爰不予宣告沒收
    ，併此敘明。
據上論斷，應依刑事訴訟法第273條之1第1項、第299條第1項前
段，毒品危害防制條例第10條第1項、第18條第1項前段，刑法第
11條、第47條第1項，判決如主文。
本案經檢察官杜妍慧到庭執行職務。
中    華    民    國    99    年    1    月    5    日
                  刑事第十庭    法  官  李代昌
以上正本證明與原本無異。
如不服本判決應於收受本判決後10日內向本院提出上訴書狀，並
應敘述具體理由，如未敘述上訴理由者，應於上訴期間屆滿後20
日內補提理由書狀於本院（均須按他造當事人之人數附繕本）「
切勿逕送上級法院」。
中    華    民    國    99    年    1    月    5    日
                                書記官  黃振祐
附錄本判決論罪之法條：
毒品危害防制條例第10條
施用第一級毒品者，處6月以上5年以下有期徒刑。

司法院資訊處製作；財團法人民間司法改革基金會備份。
